【裁判字號】    98,勞執,4
【裁判日期】    980831
【裁判案由】    勞資爭議准予強制執行
【裁判全文】
臺灣新竹地方法院民事裁定               98年度勞執字第4號
聲  請  人  乙○○
相  對  人  駿富達科技股份有限公司
                        號
法定代理人  甲○○
上列當事人因勞資爭議事件，聲請人聲請裁定准予強制執行，本
院裁定如下：
    主  文
聲請駁回。
    理  由
一、本件聲請意旨略以：相對人因積欠聲請人自民國97年12月至
    98年6月7日之薪資，勞資雙方已於98年6月15日經新竹縣政
    府勞工處調解成立，資方即相對人應於當日給付勞方即聲請
    人97年12月之薪資，尚未支付部分，將自98年7月起，按月
    於每月月底前匯入勞方薪資帳戶中，且資遣費連同98年6月
    份之薪資一起給付予勞方，倘若資方有任一期未依約支付，
    則視為全數到期。詎相對人屆期未履行，爰依勞資爭議處理
    法第37條第1項規定，聲請裁定准予強制執行等語。
二、按勞資爭議調解委員會之調解方案，經爭議當事人雙方同意
    在調解紀錄簽名者，調解為成立；次按勞資爭議經調解成立
    或仲裁者，當事人一方不履行其義務時，他方得向該管法院
    聲請裁定強制執行並免繳裁判費；又非有下列各款情形之一
    者，法院不得為駁回之裁定：（一）調解或仲裁內容，係使
    當事人為法律上所禁止之行為者。（二）調解內容或仲裁內
    容，與爭議標的顯屬無關或性質不適於強制執行者。（三）
    依其他法律不得為強制執行者。（四）違反本法調解或仲裁
    之規定者，勞資爭議處理法第17條、第37條第1項前段、第
    38條分別定有明文。故調解之內容若不明確，其性質即屬不
    適宜強制執行，法院自應駁回強制執行之聲請，臺灣高等法
    院88年度抗字第1308號裁定可資參照。準此，於調解之內容
    不明確時，因無從認定給付義務之範圍，是其性質即不適於
    強制執行，法院自應為駁回之裁定。
三、查聲請人主張之事實，雖據其提出新竹縣政府98年6月16日
    府勞資字第0980090215號函暨98年6月15日勞資爭議調解
    紀錄（下稱系爭調解紀錄）為證，惟觀諸聲請人提出之系爭
    調解紀錄協調結論2 、「資方允諾於今日（6 月15日）支付
    97年12月之薪資，其尚未支付部分，將自98年7 月起，按月
    於每月月底前匯入勞方薪資帳戶中；且資遣費連同98年6 月
    份之薪資一起給付予勞方」之記載，對於資方應給付之薪資
    及資遣費數額，均非明確，無從認定給付義務之範圍，是其
    性質即不適於強制執行。從而，依據上開說明，聲請人之聲
    請即難以准許，應予駁回。
四、依非訟事件法第21條第2 項，民事訴訟法第95條，裁定如主
    文。
中    華    民    國    98    年    8     月    31    日
                  民事第一庭    法  官  陳順珍
以上正本係照原本作成。
如對本裁定抗告，須於裁定送達後10日內向本院提出抗告狀。
中    華    民    國    98    年    8     月    31    日
                                書記官  陳筱筑


司法院資訊處製作；財團法人民間司法改革基金會備份。
